臺灣高雄地方法院民事判決　　　　　　　94年度訴字第1336號
原　　　告　丁○○
訴訟代理人　乙○○
被　　　告　現代旅館
法定代理人　丙○○
訴訟代理人　戊○○
被　　　告　甲○○
當事人間損害賠償事件，本院於民國94年11月9 日言詞辯論終結
，判決如下：
    主      文
原告之訴及假執行之聲請均駁回。
訴訟費用由原告負擔。
    事實及理由
一、原告主張：伊所有車號ＺＨ－3288號之ＢＮＷ廠牌、320 Ｉ
    ＺＡ型式、1991Ｃ. Ｃ汽車1 輛（下稱系爭汽車），前係交
    由訴訟代理人乙○○使用；乙○○於民國94年3 月21日起至
    同年4 月20日期間，攜帶系爭汽車投宿於被告現代旅館，並
    將系爭汽車停放於被告設置之地下1 樓停車場，由現代旅館
    雇用之警衛即被告甲○○保管；詎甲○○於執行職務時，明
    知系爭汽車係乙○○所攜帶物品，竟任由不詳姓名之第三人
    ，於94年4 月19日19時30分許將之自系爭停車場竊取，至今
    仍未尋獲，不法侵害伊之財產權；又現代旅館係場所主人，
    應對客人攜帶物品之喪失負責，爰依民法第606 條法定寄託
    契約、民法第184 條、第188 條侵權行為之法律關係提起本
    訴，並聲明求為命：(一)被告應連帶給付原告新台幣（下同）
    800,000 元，及自94年4 月19日起至清償日止，按週年利率
    5 ％計算之利息。(二)願供擔保請准宣告假執行之判決。
二、被告則均以：現代旅館與乙○○僅就525 號房訂有住宿合約
    ，因而免費提供系爭停車場供乙○○停放汽車使用，且乙○
    ○投宿時亦未將該車交付保管，現代旅館與乙○○間就系爭
    汽車並無寄託契約存在；此外，甲○○雖為現代旅館之受僱
    人，惟工作內容係負責整個旅館之警衛、清潔工作，非看守
    停車場，被告自無庸就系爭汽車之失竊負責等語，茲為抗辯
    。並均聲明：請求駁回原告之訴。
三、原告主張伊所有系爭汽車前交由乙○○使用，由投宿現代旅
    館之乙○○攜帶停放於現代旅館地下1 樓停車場；惟遭不詳
    姓名之第三人於94年4 月19日19時30分許自該停車場竊取，
    至今仍未尋獲，而當時值班之現代旅館警衛係被告甲○○等
    事實，業據提出高雄市政府警察局三民第一分局車輛協尋證
    明單、住宿合約書、甲○○94年4 月值勤表、系爭汽車行車
    執照影本各1 份（見院卷第7 、31、34頁），並有高雄市政
    府警察局三民第一分局94年9 月28日高市警三壹分三字第09
    40019976號函及隨函檢送之系爭汽車失竊相關資料1 份（見
    院卷第40至53頁）為證，復為被告所不爭執，堪信為真實。
    另原告主張伊與被告現代旅館間存有法定寄託關係，又甲○
    ○為現代旅館雇用看管系爭停車場者，故被告對系爭汽車之
    失竊應連帶負責等情，然被告均以前詞置辯，則本件爭點即
    在於：(一)原告與現代旅館間，是否存有法定寄託契約？(二)甲
    ○○對原告是否應負侵權行為責任？茲分述如下：
  (一)原告與被告現代旅館間，是否存有法定寄託契約？
    按旅店或其他供客人住宿為目的之場所主人，對於客人所攜
    帶物品之毀損、喪失，應負責任，民法第606 條前段定有明
    文；換言之，為供客人住宿為營業目的之場所主人，對於客
    人所攜帶之物品，與客人間成立應負無過失責任之寄託契約
    ；又所謂客人，雖不須為直接與場所主人簽訂住宿契約者，
    然仍須以投宿為目地而住宿旅店之消費者，始足當之。本件
    原告為系爭汽車所有人，前已將該車交由乙○○使用並攜帶
    投宿於現代旅館，業如前述，顯見與現代旅館訂有住宿契約
    及實際投宿者均為乙○○，並非原告；從而，前述寄託契約
    係存在於乙○○與現代旅館之間，原告與現代旅館間並無法
    定寄託契約存在，故原告本於民法第606 條規定，請求現代
    旅館賠償系爭汽車喪失之損害，並不足採。
  (二)被告甲○○對原告是否應負侵權行為責任？
    按因故意或過失，不法侵害他人之權利者，負損害賠償責任
    ，民法第184 條第1 項前段定有明文；所謂不作為應負責侵
    權行為之責任者，以依法律或契約對於受損害人負有作為之
    義務者為限；亦即不作為固得構成侵權行為，惟不作為之成
    立侵權行為，在因契約而負擔作為義務之情形，須以明知有
    違反契約義務情事之發生卻未予防止為前提，如為單純疏於
    注意，應僅構成契約責任，尚不生侵權責任之問題。本件原
    告與被告現代旅館、甲○○間均無法定寄託契約或其他契約
    關係，已如前述，則依前開說明，甲○○對於原告並無任何
    作為義務存在，自無因不作為而構成侵權行為之可能；且原
    告並未提出相關證據證明甲○○有何積極勾結第三人竊取系
    爭車輛之情事，亦難認甲○○有何積極侵害原告所有權之事
    實。是以，原告本於民法第184 條、第188 條侵權行為之規
    定，請求被告連帶賠償系爭汽車喪失之損害，即非有據。
四、綜上所述，原告與被告現代旅館間並無法定寄託契約關係，
    又被告甲○○對於原告系爭汽車所有權喪失，並無侵權之行
    為存在，則原告主張現代旅館應負法定寄託契約之場所主人
    責任、甲○○構成侵權行為，現代旅館應就受僱人甲○○執
    行職務之侵權行為連帶負責云云，均無可取。從而，原告本
    於法定寄託契約及侵權行為之法律關係，請求被告連帶給付
    80 0,000元，及自94年4 月19日起至清償日止，按週年利率
    5 ％計算之利息，均無理由，應予駁回。而原告之訴既經駁
    回，則其假執行之聲請亦失所附麗，應併予駁回。
五、據上論結：本件原告之訴為無理由，依民事訴訟法第78條，
    判決如主文。
中　　華　　民　　國　　94　　年　　11　　月　　23　　日
                  民事第一庭  審判長法　官  沈建興
                                    法　官  林玉心
                                    法　官　洪珮婷
以上正本證明與原本無異。
如不服本判決，應於送達後20日內，向本院提出上訴狀並表明上
訴理由，如於本判決宣示後送達前提起上訴者，應於判決送達後
10日內補提上訴。
中　　華　　民　　國　　94　　年　　11　　月　　23　　日
                                    書記官  鍾淑美
